臺灣板橋地方法院刑事判決　　　　　　　99年度訴字第3783號
公　訴　人　臺灣板橋地方法院檢察署檢察官
被　　　告　曾建智
上列被告因違反毒品危害防制條例案件，由檢察官提起公訴（99
年度毒偵字第8274號），經本院合議庭裁定由受命法官獨任進行
簡式審判程序，判決如下：
    主  文
曾建智施用第一級毒品，累犯，處有期徒刑拾月；又施用第二級
毒品，累犯，處有期徒刑陸月，扣案甲基安非他命壹包之包裝袋
壹個，沒收，其內之甲基安非他命（驗餘淨重零點壹陸肆捌公克
）沒收銷燬，吸食器壹組，沒收。應執行有期徒刑壹年貳月，扣
案甲基安非他命壹包之包裝袋壹個，沒收，其內之甲基安非他命
（驗餘淨重零點壹陸肆捌公克）沒收銷燬，吸食器壹組，沒收。
    事  實
一、曾建智前因施用毒品案件，於民國（下同）96年1 月25日，
    經本院以96年度毒聲字第181 號裁定送觀察、勒戒後，認無
    繼續施用毒品之傾向，於96年3 月19日執行完畢釋放出所，
    並於96年3 月20日，經臺灣板橋地方法院檢察署檢察官以96
    年度毒偵字第928 號為不起訴處分確定；又因違反毒品危害
    防制條例案件，於96年7 月31日，經本院以96年度簡字第48
    79號刑事簡易判決判處有期徒刑3 月，96年9 月5 日判決確
    定，刑期起算日期為96年12月4 日，指揮書執行完畢日期為
    97年3 月3 日；又因違反毒品危害防制條例案件，於97年3
    月12日，經本院以97年度易字第307 號刑事判決判處有期徒
    刑4 月，97年5 月5 日判決確定；又因違反毒品危害防制條
    例案件，於97年7 月2 日，經本院以97年度簡字第5106號刑
    事簡易判決判處有期徒刑6 月，97年8 月5 日判決確定；又
    因違反毒品危害防制條例案件，於97年9 月10日，經本院以
    97年度簡字第7732號刑事簡易判決判處有期徒刑3 月，97年
    10月29日判決確定（上開3 罪刑，嗣於98年2 月2 日，經本
    院以98年度聲字第125 號裁定應執行有期徒刑11月確定）；
    又因違反毒品危害防制條例案件，於98年5 月27日，經本院
    以98年度簡字第3955號刑事簡易判決判處有期徒刑4 月，98
    年6 月22日判決確定，並與上開應執行之有期徒刑11月接續
    執行，刑期起算日期為97年12月18日，指揮書原載執行完畢
    日期為99年3 月17日，縮刑期滿日期為99年2 月28日。詎其
    猶不知悔改，明知海洛因與甲基安非他命分別經毒品危害防
    制條例列為第一級與第二級毒品，不得施用、持有，竟分別
    為下述犯行：
（一）於99年10月19日中午，在〈改制前〉臺北縣樹林市○○路
      某公廁內，以香菸沾取之方式施用第一級毒品海洛因1 次
      。
（二）於99年10月18日18時許，在〈改制前〉臺北縣樹林市○○
      路某公廁內，施用第二級毒品甲基安非他命1 次。
二、迨99年10月19日19時30分許，為警在（改制前）臺北縣林口
    鄉○○路369 號「網路聖堂」網咖內查獲，並扣得其所有之
    甲基安非他命1 包（驗餘淨重0.1648公克）、吸食器1 組，
    經其同意採集尿液送驗，其結果呈安非他命類與鴉片類陽性
    反應，乃偵悉上情。
三、案經（改制前）臺北縣政府警察局新莊分局移送臺灣板橋地
    方法院檢察署檢察官偵查起訴。
    理  由
一、按依刑事訴訟法第284 條之1 之規定，除簡式審判程序、簡
    易程序及第376 條第1 款、第2 款所列之罪之案件外，第一
    審應行合議審判，復依同法第273 條之1 第1 項之規定，除
    被告所犯為死刑、無期徒刑、最輕本刑為三年以上有期徒刑
    之罪或高等法院管轄第一審案件者外，於第一次審判期日前
    之準備程序進行中，被告先就被訴事實為有罪之陳述時，審
    判長得告知被告簡式審判程序之旨，並聽取當事人、代理人
    、辯護人及輔佐人之意見後，裁定進行簡式審判程序。查被
    告曾建智所犯係死刑、無期徒刑、最輕本刑為三年以上有期
    徒刑以外之罪，其於準備程序中就被訴事實為有罪之陳述，
    經法官告知簡式審判程序之旨，並聽取公訴人、被告之意見
    後，業經本院合議庭依上開規定裁定由受命法官獨任進行簡
    式審判程序，合先敘明。
二、訊據被告曾建智坦承前揭犯罪事實，又被告於前開時、地經
    警查獲後採集之尿液檢體經檢驗，結果呈安非他命類、鴉片
    類陽性反應，此有（改制前）臺北縣政府警察局新莊分局偵
    辦毒品案被移送者姓名及代碼對照表、台灣檢驗科技股份有
    限公司於99年11月4 日出具之濫用藥物檢驗報告各1 紙（見
    臺灣板橋地方法院檢察署99年度毒偵字第8274號卷第27頁、
    第68頁）附卷足憑，復有扣案甲基安非他命1 包〈原淨重0.
    165 公克，驗餘淨重0.1648公克〉（鑑驗結果見臺灣板橋地
    方法院檢察署98年度毒偵字第8274號卷第61頁）及吸食器1
    組足資佐證，堪認被告前開施用第一級毒品海洛因、第二級
    毒品甲基安非他命之自白與事實相符。查被告曾因施用毒品
    案件，於96年1 月25日，經本院以96年度毒聲字第181 號裁
    定送觀察、勒戒後，認無繼續施用毒品之傾向，於96年3 月
    19日執行完畢釋放出所，並於96年3 月20日，經臺灣板橋地
    方法院檢察署檢察官以96年度毒偵字第928 號為不起訴處分
    確定，此有臺灣高等法院被告前案紀錄表1 份附卷足憑，其
    於強制戒治執行完畢釋放後，5 年內再犯本案施用第一級毒
    品海洛因、第二級毒品甲基安非他命之罪，核與毒品危害防
    制條例第23條第2 項之規定相符。
三、從而，本案事證已臻明確，被告犯行洵堪認定，自應依法論
    科。
四、核被告曾建智所為，係犯毒品危害防制條例第10條第1 項之
    施用第一級毒品罪、毒品危害防制條例第10條第2 項之施用
    第二級毒品罪。被告施用前持有第一級毒品海洛因及施用前
    、後持有第二級毒品甲基安非他命之低度行為各為其施用之
    高度行為所吸收而不另論罪。被告所為2 罪行，犯意各別，
    觸犯構成要件互異之罪名，自應分論併罰。查被告曾因違反
    毒品危害防制條例案件，於96年7 月31日，經本院以96年度
    簡字第4879號刑事簡易判決判處有期徒刑3 月，96年9 月5
    日判決確定，刑期起算日期為96年12月4 日，指揮書執行完
    畢日期為97年3 月3 日；又因違反毒品危害防制條例案件，
    於97年3 月12日，經本院以97年度易字第307 號刑事判決判
    處有期徒刑4 月，97年5 月5 日判決確定；又因違反毒品危
    害防制條例案件，於97年7 月2 日，經本院以97年度簡字第
    5106號刑事簡易判決判處有期徒刑6 月，97年8 月5 日判決
    確定；又因違反毒品危害防制條例案件，於97年9 月10日，
    經本院以97年度簡字第7732號刑事簡易判決判處有期徒刑3
    月，97年10月29日判決確定（上開3 罪刑，嗣於98年2 月2
    日，經本院以98年度聲字第125 號裁定應執行有期徒刑11月
    確定）；又因違反毒品危害防制條例案件，於98年5 月27日
    ，經本院以98年度簡字第3955號刑事簡易判決判處有期徒刑
    4 月，98年6 月22日判決確定，並與上開應執行之有期徒刑
    11月接續執行，刑期起算日期為97年12月18日，指揮書原載
    執行完畢日期為99年3 月17日，縮刑期滿日期為99年2 月28
    日，此有臺灣高等法院被告前案紀錄表1 份在卷可稽，其受
    徒刑之執行完畢後，5 年以內故意再犯有期徒刑以上本案之
    罪，應依刑法第47條第1 項之規定均論以累犯，並依法各加
    重其刑。爰審酌被告施用毒品，足以戕害其身心，滋生其他
    犯罪，惡化治安，嚴重損及公益，且被告曾因施用毒品案件
    ，業經觀察、勒戒及判決處刑，仍未戒斷其施用毒品之惡習
    ，竟再為本件施用毒品犯行，顯見其不思悔改，惟考量施用
    毒品行為於本質上係屬自我戕害行為，反社會性之程度應屬
    較低，兼衡其品行、智識程度及犯罪後坦承犯行，態度尚佳
    等一切情狀，各量處如主文所示之刑，並定其應執行之刑，
    以資懲儆。
五、扣案之甲基安非他命（驗餘淨重0.1648公克），係本案查獲
    之毒品，不問屬於犯人與否，應依毒品危害防制條例第18條
    第1 項前段之規定，均宣告沒收銷燬；又包裝上開甲基安非
    他命之包裝袋1 個，足認係用於包裹毒品，防其裸露、潮濕
    ，便於攜帶施用，另吸食器1 組亦足認係供施用第二級毒品
    甲基安非他命所用之物，且均係被告所有，業據其供明無訛
    ，爰均依刑法第38條第1 項第2 款之規定宣告沒收。
據上論斷，依刑事訴訟法第273 條之1 第1 項、第299 條第1 項
前段，毒品危害防制條例第10條第1 項、第2 項、第23條第2 項
、第18條第1 項前段，刑法第11條前段、第47條第1 項、第51條
第5 款、第38條第1 項第2 款，判決如主文。
本案經檢察官黃明絹到庭執行職務。
中    華    民    國    100   年    3     月    31    日
                  刑事第八庭  法  官  陳鴻清
上列正本證明與原本無異。
如不服本判決，應於判決送達後10日內敘明上訴理由，向本院提
出上訴狀 (應附繕本) ，上訴於臺灣高等法院。其未敘述上訴理
由者，應於上訴期間屆滿後20日內向本院補提理由書「切勿逕送
上級法院」。
                              書記官  黃頌棻
中    華    民    國    100   年    3     月    31    日
附錄本案論罪科刑法條全文：
毒品危害防制條例第10條：
施用第一級毒品者，處六月以上五年以下有期徒刑。
施用第二級毒品者，處三年以下有期徒刑。